【裁判字號】    97,易,3344
【裁判日期】    970930
【裁判案由】    詐欺
【裁判全文】
臺灣臺中地方法院刑事判決              97年度易字第3344號
公  訴  人  臺灣臺中地方法院檢察署檢察官
被      告  丙○○
            戊○○
上列被告等因詐欺案件，經檢察官提起公訴（97年度偵字第1360
1 號）及同署檢察官聲請併案審理（97年度偵字第13814 號），
被告等於準備程序中就被訴事實為有罪之陳述，本院合議庭裁定
由受命法官獨任進行簡式審判程式，判決如下：
    主    文
丙○○幫助犯詐欺取財罪，處有期徒刑月，如易科罰金，以新
臺幣壹仟元折算壹日；又幫助犯詐欺取財罪，處有期徒刑月，
如易科罰金，以新臺幣壹仟元折算壹日。應執行有期徒刑肆月，
如易科罰金，以新臺幣壹仟元折算壹日。
戊○○幫助犯詐欺取財罪，處有期徒刑貳月，如易科罰金，以新
臺幣壹仟元折算壹日。
    犯罪事實及理由
一、犯罪事實：
    丙○○、戊○○明知金融帳戶之存摺、印章、提款卡（含密
    碼）係供自己使用之重要理財工具，關係個人財產、信用，
    且可預見存摺、印章、提款卡（含密碼）如任意交予他人使
    用，極易被利用作為與財產有關之犯罪工具，竟猶不顧他人
    可能遭受財產損害之危險，而基於縱若金融帳戶被利用作為
    詐欺取財，並不違背其等本意之不確定幫助故意，丙○○分
    別於民國97年4 月1 日下午、97年4 月2 日晚間，在臺中縣
    甲后路之便利商店、臺糖加油站，各以新臺幣（下同）3000
     元 、4000元之代價，將其所申辦之臺灣郵政股份有限公司
    后里月眉郵局（下稱月眉郵局）帳號00000000000000號帳戶
    及臺灣中小企業銀行豐原分行帳號00000000000000號帳戶之
    存摺、印章、提款卡、密碼等物，出租交付予真實姓名年籍
    不詳之成年男子使用；戊○○則於97年4 月5 日前之4 月初
    某日，在臺中市建國市場附近之公園，將其所申辦之臺灣郵
    政股份有限公司太平宜欣郵局（下稱宜欣郵局）帳號000000
    00000000號等金融帳戶之存摺、金融卡（含密碼），以5000
    元之代價，出售交付予真實姓名年籍不詳之成年男子使用。
    嗣該上開不詳之成年男子所屬之詐欺集團成員，取得丙○○
    之上開帳戶後，即基於意圖為自己不法所有之犯意，分別為
    下列之行為：(一)於97年4 月5 日下午1 時40分許，撥打電話
    向丁○○佯稱：丁○○之網路購物之匯款方式有誤，變成分
    期付款為由，要求丁○○至自動櫃員機操作更正云云，致丁○○陷於錯誤，遂依指示分別匯款2 萬3996元至丙○○之上
    開臺灣中小企業銀行豐原分行帳戶內，又依指示匯款2 萬99
    87元、1999元至丙○○之上開月眉郵局帳戶內。(二)於97年4
    月5 日下午5 時許，佯稱為網路購物賣家，撥打電話予乙○○，誆稱：乙○○先前網路購物設定為分期付款，需依指示
    取消云云，致乙○○不疑有他而陷於錯誤，將6209元及1 萬
    6011元分別匯至戊○○上開宜欣郵局及丙○○上開臺灣中小
    企業銀行之帳戶。(三)於97年4 月5 日晚間6 時48分許，撥打
    電話向庚○○佯稱：庚○○之網路購物之匯款方式有誤，變
    成分期付款，會一直扣款為由，要求庚○○至自動櫃員機操
    作更正云云，致庚○○陷於錯誤，遂依指示匯款2 萬9987元
    、9983元至丙○○之上開月眉郵局帳戶內；及匯款1 萬62 3
    元至戊○○上開宜欣郵局內。(四)於97年4 月5 日晚間6 時22
    分許，撥打電話向甲○○佯稱：甲○○之網路購物之帳務有
    誤，變成分期付款為由，要求甲○○至自動櫃員機操作更正
    云云，致甲○○陷於錯誤，遂依指示匯款2 萬9987元至丙○○之上開月眉郵局之帳戶內。(五)於97年4 月5 日晚間6 時30
    分許，撥打電話向辛○○佯稱：辛○○之網路購物之付款方
    式有誤，變成一直扣款為由，要求辛○○至自動櫃員機操作
    更正云云，致辛○○陷於錯誤，遂依指示匯款2 萬9987元至
    丙○○之上開臺灣中小企業銀行豐原分行之帳戶內。(六)於97
    年4 月5 日晚間7 時9 分許，撥打電話向己○佯稱：己○之
    網路購物之帳務有誤，變成分期付款為由，要求己○至自動
    櫃員機操作更正云云，致己○陷於錯誤，遂依指示匯款2萬
    9987元至丙○○之上開臺灣中小企業銀行豐原分行之帳戶內
    。嗣丁○○、乙○○、庚○○、甲○○、辛○○、己○匯款
    後發覺受騙，報警處理而循線查悉上情。
二、證據：
(一)、被告丙○○於警詢、偵訊中及本院訊問時之自白；被告戊○○於本院訊問時之自白。
(二)、證人即被害人丁○○、乙○○、庚○○、甲○○、辛○○、
    己○於警詢之陳述。
(三)、被告丙○○之上開月眉郵局、臺灣中小企業銀行帳戶之開戶
    基本資料及交易往來明細；被告戊○○上開宜欣郵局之開戶
    基本資料及交易往來明細附卷足憑。
(四)、被害人丁○○、乙○○、庚○○、甲○○、辛○○、己○匯
    款至被告等之上開帳戶之自動櫃員機交易明細表、轉帳存根
    、郵局存款儲金簿暨交易明細等在卷可稽。
三、依刑事訴訟法第273 條之1 第1 項、第299 條第1 項前段、
    第310 條之2 、第454 條第2 項，刑法第339 條第1 項、第
    30 條 第1 項前段、第2 項、第55條、第41條第1 項前段、
    第51 條 第5 款，刑法施行法第1 條之1 第1 項、第2 項前
    段，判決如主文。
中    華    民    國    97    年    9     月    30    日
                  刑事第十五庭  法  官  蔡美華
上正本證明與原本無異。
如不服本判決，應於收受送達後10日內向本院提出上訴書狀（應
敘述具體理由並附繕本）。
上訴書狀如未敘述理由，應於上訴期間屆滿後20日內補提理由書
於本院。
                                書記官  張皇清
中    華    民    國    97    年    9     月    30    日
附錄論罪科刑法條
中華民國刑法第339條第1項
意圖為自己或第三人不法之所有，以詐術使人將本人或第三人之
物交付者，處5 年以下有期徒刑、拘役或科或併科1 千元以下罰
金。


司法院資訊處製作；財團法人民間司法改革基金會備份。
